臺灣新北地方法院板橋簡易庭小額民事判決
111年度板小字第3572號

原      告  許誌展  
被      告  陳聖元  



上列當事人間請求侵權行為損害賠償事件，原告提起刑事附帶民
事訴訟（111年度附民字第280號），經刑事庭裁定移送審理，於
民國111年8月30日言詞辯論終結，本院判決如下：
    主  文
被告應給付原告新臺幣伍萬元。
原告其餘之訴駁回。
本件無應負擔之訴訟費用額。
本判決原告勝訴部分得假執行。
    事 實 及 理 由
一、原告主張：被告於民國（下同）110年4月起，與真實姓名年
    籍不詳、自稱「志存高遠」（下稱「志存高遠」）之成年人
    及某白髮年長婦女所屬之詐欺集團，共同意圖為自己不法之
    所有，基於三人以上詐欺取財及洗錢之犯意聯絡，先由被告
    將其國泰世華商業銀行（下稱國泰世華商銀）帳號00000000
    0000號帳戶（下稱本案帳戶）提供予「志存高遠」，而取得
    本案帳戶之詐欺集團成員於110年5月4日佯為原告之友人，
    謊稱需借錢周轉云云，致原告陷於錯誤，於110年5月4日12
    時11分匯款新臺幣（下同）5萬元至被告國泰世華商業銀行
    帳號000000000000號帳戶，而被告於110年5月4日14時59分
    至臺北市○○區○○街00巷00號全家便利商店提款5萬元，致原
    告因受有前開損害，為此。爰依侵權行為損害賠償之法律關
    係，請求被告應給付原告60000元等語。
二、被告則辯以：等我出獄，才有能力清償等語。
三、經查：
（一）原告主張於前開時、地遭詐騙而匯出50000元至詐欺集團
      指定帳戶，被告構成侵權行為等事實，業經本院以111年
      度金訴字第171號刑事判決被告有罪確定在案，自堪認原
      告上開之主張為真實。
（二）按因故意或過失，不法侵害他人之權利者，負損害賠償責
      任；又數人共同不法侵害他人之權利者，連帶負損害賠償
      責任。不能知其中孰為加害人者亦同。造意人及幫助人，
      視為共同行為人，民法第184條第1項前段、第185條分別
      定有明文。經查，本件被告幫助他人從事詐欺取財、洗錢
      犯行，使原告財產權受有損害，業已審認如前，揆諸前揭
      規定，被告自應負連帶損害賠償責任，堪以認定。又查本
      件原告遭受詐騙受有50000元之損害（本件原告匯款至被
      告帳戶之金額為50000元），是被告應賠償原告損害之金
      額應以50000元為限。至被告另辯以目前無力清償云云。
      惟按有無資力償還，乃係執行問題，不得據為不負履行義
      務之抗辯（最高法院19年上字第1733號判28例意旨參照）
      。末按債務人無財產可供強制執行，或雖有財產經強制執
      行後所得之數額仍不足清償債務時，執行法院應命債權人
      於一個月內查報債務人財產。債權人到期不為報告或查報
      無財產者，應發給憑證，交債權人收執，載明俟發見有財
      產時，再予強制執行（強制執行法第27條第1項參照），
      是強制執行無效果時，即發給債權憑證結案，俟債務人有
      財產時，再予執行，附此敘明。
（三）從而，原告依侵權行為損害賠償之法律關係訴請被告給付
      50000元，為有理由，應予准許，至逾此之請求，為無理
      由，應予駁回。
四、本件係民事訴訟法第436條之8所定之小額訴訟事件，原告勝
    訴部分，應依同法第436條之20之規定，依職權宣告假執行
    。又本件係原告提起刑事附帶民事訴訟，由刑事庭合議裁定
    移送本院民事庭事件，免納裁判費，本件訴訟中亦未生其他
    訴訟費用，故無訴訟費用額確定及諭知負擔，併此敘明。
中　　華　  民　　國　  111　 年　 　9　  月    27    日
      　　　  　　臺灣新北地方法院板橋簡易庭
                      法    官  李崇豪
上列為正本係照原本作成。
如不服本判決，應於收受送達後20日內以違背法令為理由向本院
提出上訴狀（上訴理由依法應表明一、原判決所違背之法令及其
具體內容。二、依訴訟資料可認為原判決有違背法令之具體事實
。）如於本判決宣示後送達前提起上訴者，應於判決送達後20日
內補提上訴理由書（須附繕本），如未於上訴後20日內補提合法
上訴理由書，法院得逕以裁定駁回上訴。
中　　華　  民　　國　  111　 年　 　9　  月    27    日
 　　　　　　　　　   書 記 官  葉子榕